【裁判字號】    98,訴,589
【裁判日期】    980731
【裁判案由】    違反毒品危害防制條例
【裁判全文】
臺灣雲林地方法院刑事判決               98年度訴字第589號
公  訴  人  臺灣雲林地方法院檢察署檢察官
被      告  甲○○
                    （現另案於臺灣雲林看守所羈押中）
上列被告因違反毒品危害防制條例案件，經檢察官提起公訴（98
年度毒偵字第613 號、第650 號），被告在準備程序中就被訴事
實為有罪之陳述，本院裁定由法官一人進行簡式審判程序，判決
如下：
    主      文
甲○○施用第一級毒品，累犯，處有期徒刑柒月。
    事實及理由
一、犯罪事實：
    甲○○前因施用毒品案件，經觀察、勒戒後，認無繼續施用
    毒品之傾向，於民國91年11月28日釋放，並由臺灣雲林地方
    法院檢察署檢察官以91年度毒偵字第975 、1039號為不起訴
    處分確定。其於觀察、勒戒執行完畢釋放後5 年內，又因施
    用毒品案件，經本院以93年度訴字第100 號判處有期徒刑10
    月確定，於94年5 月10日縮刑期滿執行完畢。詎其仍不知悔
    改，復基於施用第一級毒品海洛因之犯意，於98年4 月11日
    晚上某時許，在雲林縣麥寮鄉三盛村友人住處內，以將海洛
    因置入香菸內點燃後吸食其煙霧之方式，施用海洛因乙次。
    嗣於98年4 月13日13時20分許，為警徵得其同意採尿送驗；
    於翌日10時30分許，因他案羈押在臺灣雲林看守所，經該所
    人員採尿送驗，均自其尿液中檢出嗎啡陽性反應，方查悉上
    情。
二、認定犯罪事實所憑之證據及理由：
  (一)本案被告甲○○所犯之罪係死刑、無期徒刑、最輕本刑為3
    年以上有期徒刑以外之罪，其於準備程序就前揭被訴事實為
    有罪之陳述，經受命法官告知簡式審判程序之旨，並聽取其
    與檢察官之意見後，本院合議庭裁定由受命法官獨任進行簡
    式審判程序，是本案之證據調查，依刑事訴訟法第273 條之
    2 規定，不受同法第159 條第1 項、第161 條之2 、第161
    條之3 、第163 條之1 及第164 條至第170 條規定之限制，
    合先敘明。
  (二)上開犯罪事實，業據被告在本院審理中坦承不諱，且經警方
    及所方分別採集其尿液送驗之結果，確均呈現嗎啡陽性反應
    ，此有臺灣檢驗科技股份有限公司98年4 月23日編號KＺ0000
    00000000號濫用藥物尿液檢驗報告、尿液送檢真實姓名對照
    表、詮昕科技股份有限公司98年4 月20日編號00000000號濫
    用藥物尿液檢驗報告與檢體採收紀錄表等在卷可稽。綜上足
    認被告之自白與事實相符，可以採信，本案事證明確，被告
    犯行洵堪認定。
  (三)按修正後之毒品危害防制條例第20條將施用毒品之刑事處遇
    程序，區分為「初犯」、「5 年內再犯」及「5 年後再犯」
    。而依修正後之規定，僅限於「初犯」及「5 年後再犯」2
    種情形，始應先經觀察、勒戒或強制戒治程式。倘被告於5
    年內已再犯，經依法追訴處罰，縱其第3 次（或第3 次以上
    ）再度施用毒品之時間，在初犯經觀察、勒戒或強制戒治執
    行完畢釋放5 年以後，已不合於「5 年後再犯」之規定，且
    因已於「5 年內再犯」，顯見其再犯率甚高，原實施觀察、
    勒戒或強制戒治，已無法收其實效，即應依該條例第10條處
    罰（最高法院95年度第7 次刑事庭會議決議參照）。本案被
    告在觀察、勒戒執行完畢釋放後5 年內，又因施用毒品案件
    遭判處罪刑確定，有臺灣高等法院被告前案紀錄表附卷可憑
    ，是雖被告本件犯行距離前次觀察、勒戒之執畢已逾5 年，
    揆諸前揭決議意旨，已不合於「5 年後再犯」之規定，應依
    法論科。
三、論罪科刑之理由：
  (一)查海洛因係毒品危害防制條例第2 條第2 項第1 款所列管之
    第一級毒品。是核被告所為，係犯毒品危害防制條例第10條
    第1 項之施用第一級毒品罪。被告持有第一級毒品之低度行
    為應為其施用之高度行為所吸收，不另論罪。
  (二)被告有前述犯罪事實欄所記載之前科紀錄，此觀臺灣高等法
    院被告前案紀錄表可明，其於有期徒刑執行完畢後5 年以內
    故意再犯本件有期徒刑以上之罪，為累犯，應依刑法第47條
    第1 項之規定加重其刑。
  (三)爰審酌被告前因施用毒品案件，已經觀察、勒戒程序及判處
    徒刑確定後執畢出監，竟仍不思悔改，徹底袪除施用毒品之
    惡習，再次施用海洛因，繼續沈淪毒海之中，可知其意志力
    甚為薄弱，殊不可取，惟念及其施用毒品之犯行，在本質上
    乃屬戕害自己身心健康之行為，尚未有嚴重破壞社會秩序或
    侵害他人權益之情形，且犯後能坦承犯行，態度尚佳，被告
    自承教育程度為國中畢業，智識程度不高，暨參酌檢察官對
    被告具體求處有期徒刑7 月，被告也同意受有期徒刑7 月之
    宣告等一切情狀，量處如主文所示之刑。
四、應適用之法律：
  (一)刑事訴訟法第273 條之1 第1 項、第299 條第1 項前段。
  (二)毒品危害防制條例第10條第1 項。
  (三)刑法第11條前段、第47條第1 項。
本案經檢察官乙○○到庭執行職務
中    華    民    國    98    年    7     月    31    日
                  刑事第五庭    法  官  王  紹  銘
以上正本證明與原本無異。
如不服本判決，應於收受本判決後10日內向本院提出上訴書狀，
並應敘述具體理由。如未敘述上訴理由者，應於上訴期間屆滿後
20日內向本院補提理由書狀（均須按他造當事人之人數附繕本）
「切勿逕送上級法院」。
                                書記官  洪  秀  虹
中    華    民    國    98    年    7     月    31    日
附錄論罪科刑法條：
毒品危害防制條例第10條第1項（施用第一級毒品罪）：
施用第一級毒品者，處6 月以上5 年以下有期徒刑。


司法院資訊處製作；財團法人民間司法改革基金會備份。
